【裁判字號】    92,自,209
【裁判日期】    920917
【裁判案由】    毀損
【裁判全文】
臺灣板橋地方法院刑事判決                          九十二年度自字第二０九號
    自  訴  人  丙○○
    被      告  甲○○
                乙○○
右列被告因毀損等案件，經自訴人提起自訴，本院判決如左：
    主  文
甲○○連續損壞他人鐵門，足以生損害於他人，累犯，處有期徒刑參月，如易科罰金
以參佰元折算壹日；又共同傷害人之身體，累犯，處有期徒刑參月，如易科罰金以參
佰元折算壹日。應執行有期徒刑肆月，如易科罰金以參佰元折算壹日。
乙○○共同傷害人之身體，處拘役參拾日，如易科罰金以參佰元折算壹日。
    事  實
一、甲○○前因違反建築法案件，經臺灣士林地方法院於民國八十七年三月三十一日
    以八十七年度易字第一四九號判處有期徒刑四月，如易科罰金以銀元三百元折算
    一日確定，嗣於八十七年八月四日易科罰金執行完畢；復因妨害公務案件，經臺
    灣士林地方法院以八十七年度易字第四一三號判處有期徒刑三月，如易科罰金以
    銀元三百元折算一日確定，嗣於八十七年十二月二十九日易科罰金執行完畢。甲○○竟猶不知悔改，因座落於臺北縣三重市○○街八十四號六樓房屋產權糾紛，
    與居住於該址之丙○○早有衝突，竟基於損壞他人物品之概括犯意，先於九十二
    年六月二十一日下午三時三十分許，利用不知情之鎖匠，持電鋸至該址將丙○○
    所有裝設於該址大門外之鐵門予以鋸斷，足以生損害於丙○○；甲○○復於同年
    六月二十六日下午五時許，承前概括犯意，再利用不知情之鎖匠，持電鋸至上址
    二度將丙○○所有另行僱工裝設之大門外鐵門予以鋸斷，再生損害於丙○○。
二、甲○○又另行起意，於九十二年六月二十六日晚間十一時二十分許，在丙○○前
    開住處即臺北縣三重市○○街八十四號六樓樓下前，遇丙○○自外返回，因甲○○與丙○○先前就上開房屋產權糾紛素有怨隙，甲○○竟與其女友乙○○及其餘
    年籍姓名不詳約五、六名成年男子，共同基於傷害人身體之犯意聯絡，先由甲○○推丙○○，並喝令前開年籍姓名不詳約五、六名成年男子對丙○○施以拳打腳
    踢，丙○○不支倒地後，乙○○續以高跟鞋踢踩丙○○，致丙○○受有臉及頸損
    傷、軀幹損傷、肘、前臂及腕損傷、膝、小腿、踝及腳損傷等之傷害。
三、案經被害人丙○○向本院提起自訴。
    理  由
一、訊據被告甲○○、乙○○二人均矢口否認右揭犯行，被告甲○○辯稱：伊曾於今
    年六月二十一日及六月二十六日二度帶鎖匠前去臺北縣三重市○○街八十四號六
    樓自訴人住處開門，嗣鎖匠發現有反鎖，方持鋸子鋸，該址房屋自訴人原係地主
    ，與建商合建後，因建商倒閉，故該房屋由大安銀行買回，後伊又向大安銀行買
    下該址房屋，自訴人並非該址房屋之所有權人，故自訴人應不得居住於該處；至
    於六月二十六日晚上當時係自訴人先打伊，伊女友乙○○方打自訴人，伊並未毆
    打自訴人，亦未叫人毆打自訴人，伊並無毀損及傷害之犯行云云；被告乙○○則
    辯稱：當時係自訴人先打甲○○，伊便將自訴人推開，伊並未與自訴人發生肢體
    上衝突，亦未毆打自訴人云云。
二、經查右揭被告甲○○犯有毀損罪之犯罪事實，業據自訴人丙○○於本院審理時指
    訴綦詳，並有更換鐵門估價單影本一紙及遭破壞之鐵門照片二幀附卷足稽，衡諸
    被告甲○○亦不否認曾於上述時間二度帶鎖匠前往上址欲擅自開啟鐵門之事實，
    復參諸被告甲○○與自訴人丙○○間就上址房屋之產權糾紛早有間隙之情，堪認
    自訴人前開指訴尚非子虛。被告甲○○雖認該址房屋自訴人並非合法所有權人，
    無權居住該處，而以前情置辯，然查此一民事糾葛被告甲○○應循民事途徑以求
    解決，尚不得因其認自訴人並非該址房屋之合法所有權人，遂得擅自將自訴人所
    有裝設於該址大門外之鐵門逕行鋸斷、破壞、拆卸或更換門鎖。被告甲○○上開
    所辯，無非事後卸責之詞，尚不足採。此部分事證明確，被告甲○○前開毀損犯
    行堪予認定。
三、次查前開被告甲○○、乙○○二人共同傷害自訴人之犯罪事實，亦據自訴人丙○○於本院審理時指訴歷歷，並有診斷證明書影本二紙及受傷照片二幀在卷可憑。
    觀諸被告甲○○於本院審理時到庭所陳述：「‧‧‧，自訴人打我，所以女友乙○○才打她，‧‧‧」、「我是在樓下遇到自訴人，自訴人打我，所以我女友才
    打自訴人，自訴人與我女友之間有發生拉扯，‧‧‧」、「當時我女友有拉自訴
    人，所以自訴人才會受傷，我沒有去驗傷」等語（參見本院九十二年七月二十一
    日訊問筆錄第三頁第五行、九十二年八月二十日審判筆錄第三頁第十行、第十六
    行），核與前開自訴人指訴之情節相符，堪認被告乙○○確有於上述時地傷害自
    訴人之不法情事無訛。另查本件事發後，自訴人受有臉及頸損傷、軀幹損傷、肘
    、前臂及腕損傷、膝、小腿、踝及腳損傷等多處傷害，此有前開診斷證明書影本
    二紙及照片二幀在卷足憑，惟被告二人則未見受有何傷害，倘依被告甲○○前開
    所言，事發當時僅有自訴人與被告乙○○二名女子雙方相互發生拉扯，衡諸常情
    ，理應不致自訴人受有前揭多處傷害，然被告乙○○竟毫髮未損，堪認自訴人所
    稱尚有被告甲○○夥同另五、六名成年男子拳打腳踢毆打自訴人致其成傷等情非
    屬空言。被告二人前開所辯，無非係臨訟矯飾卸責之詞，均無足採。此部分事證
    亦臻明確，被告二人前開共同傷害之犯行亦堪認定。
四、核被告甲○○、乙○○二人所為，均係犯刑法第二百七十七條第一項之傷害罪。
    被告二人與其餘年籍姓名不詳之成年男子五、六人間，就前開傷害犯行有犯意聯
    絡及行為分擔，均為共同正犯。被告甲○○另犯有刑法第三百五十四條之毀損罪
    。被告甲○○先後二次毀損犯行，時間緊接（僅相隔五日），手段相同，所犯構
    成要件復同一，顯係基於概括犯意為之，為連續犯，應依刑法第五十六條前段之
    規定論以一罪。至被告甲○○雖亦曾於九十一年九月、十月先後至上址自訴人住
    處更換鐵門及門鎖，自訴人因認此部分被告甲○○亦涉有毀損犯行，業經自訴人
    於九十一年十月三十一日具狀向臺灣板橋地方法院檢察署提出告訴，並經該署分
    九十一年度發查字第三一三０號案件開始偵查，嗣於九十二年一月二十四日改分
    九十二年度偵字第二七七六號案件繼續偵查，且被告甲○○嗣後復於九十一年十
    一月、九十二年二至四月陸續損壞自訴人前開住處鐵門之犯行，亦經臺灣板橋地
    方法院檢察署檢察官偵查在案，此有臺灣板橋地方法院檢察署前開二件偵查案卷
    影本附卷可佐，然查該部分之犯行與本件自訴人所自訴被告甲○○之毀損犯行，
    時間上已相隔數月，尚難謂係緊接，被告復否認本件毀損犯行，亦難認有概括之
    犯意，即難認定本件被告甲○○毀損犯行與前開檢察官偵查中之毀損犯行，有何
    連續犯之裁判上一罪關係，是兩者應非屬同一案件，準此，本件自訴毀損部分，
    本院自不因刑事訴訟法第三百二十三條第一項但書、第二項之規定，而須併予審
    酌前開檢察官偵查中之被告甲○○所涉毀損罪嫌之犯罪事實，附此敘明。又被告
    甲○○利用不知情之鎖匠持電鋸損壞他人鐵門，係屬間接正犯。被告甲○○所犯
    上開二罪，犯意各別，行為亦殊，應予分論併罰。被告甲○○有如事實欄所載之
    犯罪科刑及執行紀錄，有臺灣高等法院被告全國前案紀錄表一份在卷足憑，其於
    前案有期徒刑執行完畢後五年內再犯有期徒刑以上之本罪，為累犯，應依刑法第
    四十七條之規定加重其刑。爰分別審酌被告二人之素行、此次犯罪之動機、目的
    、手段，對自訴人身體及財產分別造成之損害及犯後猶飾詞狡辯、毫無悔意等一
    切情狀，對被告二人各量處如主文所示之刑，並均諭知易科罰金之折算標準，另
    就被告甲○○部分，依刑法第五十一條第五款之規定定其應執行之刑，並再諭知
    易科罰金之折算標準，以示懲儆。
據上論斷，應依刑事訴訟法第三百四十三條、第二百九十九條第一項前段，刑法第二
十八條、第五十六條、第二百七十七條第一項、第三百五十四條、第四十七條、第四
十一條第一項前段、第五十一條第五款，罰金罰鍰提高標準條例第一條前段、第二條
，判決如主文。
中      華      民      國      九  十  二    年    九    月    十  七  日
                                    臺灣板橋地方法院刑事第二庭
                                        法      官  高  奕  驤
右正本證明與原本無異。
如不服本判決，應於判決送達後十日內向本院提出上訴狀 (應附繕本) ，上訴於
臺灣高等法院。
                                        書  記  官  廖  舜  宜
中      華      民      國      九  十  二    年    九    月    十  七  日
附錄本案論罪科刑法條全文：
刑法第二百七十七條
傷害人之身體或健康者，處三年以下有期徒刑，拘役或一千元以下罰金。
犯前項之罪，因而致人於死者，處無期徒或七年以上有期徒刑；致重傷者，處三年以
上十年以下有期徒刑。
刑法第三百五十四條
毀棄、損壞前二條以外之他人之物或致令不堪用，足以生損害於公眾或他人者，處二
年以下有期徒刑、拘役或五百元以下罰金。


司法院資訊處製作；財團法人民間司法改革基金會備份。
